【裁判字號】    92,交聲,469
【裁判日期】    921210
【裁判案由】    違反道路交通管理處罰條例聲明異議
【裁判全文】
臺灣臺北地方法院交通事件裁定                    九十二年度交聲字第四六九號
    原處分機關  臺北市交通事件裁決所
    異  議  人
    即受處分人  甲○○
右列異議人即受處分人因違反道路交通管理處罰條例案件，對於台北市交通事件裁決
所中華民國九十二年三月三十一日所為之處分（原處分案號：北市裁三字第裁二二—
Ａ00000000號），聲明異議，本院裁定如左：
    主  文
異議駁回。
    理  由
一、本件異議人即受處分人甲○○於民國九十二年一月二十四日十七時五十二分，駕
    駛車牌號碼Ｂ三—五四九號營業用小客車，途經台北市○○○路○段與該路段二
    二八巷設有燈光號誌管制之交岔路口時，當時受處分人車行方向路口之號誌已亮
    起圓形紅燈，應不得進入路口，詎其貿然闖越紅燈而驅車直行前進，為自動拍照
    系統拍攝其闖越紅燈照片後，由台北市政府警察局大安分局交通分隊警員鄭進雄
    以受處分人所有該部汽車有違反道路交通安全處罰條例第五十三條規定之行為，
    於九十二年二月十日掣舉北市警交大字第Ａ00000000號舉發違反道路交
    通管理事件通知單，經送達於受處分人後，受處分人於應到案日期前即九十二年
    三月四日向原處分機關提出申訴，經原處分機關請原舉發單位即台北市政府警察
    局大安分局調查結果，仍認受處分人所有之汽車有於前揭路口闖紅燈之行為，原
    處分機關乃依道路交通管理處罰條例第五十三條、第六十三條第一項第三款及違
    反道路交通管理事件統一裁罰基準表規定，以受處分人所有之汽車行經有燈光號
    誌管制之交岔路口闖紅燈，於九十二年三月三十一日裁處受處分人罰鍰新台幣（
    下同）二千七百元，並記違規點數三點。
二、訊據受處分人固不否認有於前揭時、地駕駛前開車牌號碼之營業用小客車，行經
    前開交岔路口時闖越紅燈之事實，亦未爭執攝影器材之精確度，惟以：當時伊是
    在內側車道行駛，而其右邊有一輛大型公車，而該處交岔路口之紅綠燈號誌係設
    在路口右側上方，所以當其跟在大客車左後方接續通過路口，完全無法看到任何
    燈號變換情形，所以是誤闖紅燈等語，資為辯解。
三、惟查：
(一)、按汽車駕駛人，行經有燈光號誌管制之交岔路口闖紅燈者，處一千八百元以上五
    千四百元以下罰鍰，道路交通管理處罰條例第五十三條定有明文。又汽車駕駛人
    駕駛汽車違反道路交通管理處罰條例第五十三條規定者，除應依該條所規定之罰
    鍰處罰外，並予記違規點數三點，同條例第六十三條第一項第三款亦有規定。
(二)、關於受處分人駕駛前揭車牌號碼之營業小客車，於前揭時、地闖紅燈之事實，業
    據其到庭自承不諱，並有台北市政府警察局大安分局交通分隊所製作之舉發違反
    道路交通管理事件通知單、採証照片二幀在卷可稽，依該採証照片所示：(1)其中
    一張係受處分人駕駛之車牌號碼Ｂ三—五四九號營業用小客車，正行經台北市○
    ○○路○段二二八巷交岔路口處之停止線與人行穿越道間，另一張則係該營業小
    客車已向前行駛並超越人行穿越道，進入交岔路口中心區，顯見受處分人所駕駛
    之營業小客車當時係屬動態往前行駛，正在穿越該交岔路口甚明。(2)又依該二幀
    照片所示，受處分人所駕駛營業小客車行駛方向上方之燈光號誌為紅燈，而採證
    照片中符號數據所代表之意涵，除表示受處分人當時行車速度為時速四十三公里
    外，其中之「Ｒ０一六」「Ｒ０二六」則表示係紅燈之時間，照片上係顯示受處
    分人係在紅燈亮起後一點六秒，始超越車輛停車線闖越紅燈行駛，於紅燈二點六
    秒時，仍向前行駛至交岔路口等情，而受處分人確實以時速四十三公里之速度違
    規闖越紅燈之事實，亦有原舉發單位即臺北市政府警察局大安分局分別於九十二
    年三月十七日及十九日，北市警安分交字第○九二六一二一三八○○號及北市裁
    三字第○九二三三一七四七○○號函文二紙在卷可稽，由此足見，受處分人所駕
    駛車輛行經前揭設有燈光號誌管制之交岔路口時，並未減速慢行，待確定號誌指
    示後才行進。(3)又以上開附卷照片觀之，當時受處分人駕駛車輛正行經和平東路
    三段二二八巷交岔路口處之停止線與人行穿越道間時，其所稱大客車車尾已駛至
    上開路口中心區並超過二分之一處，由兩車相關位置看來，受處分人所駕車輛之
    車頭並無與大客車車身發生重疊，則受處分人在其車內之視線自無因大客車之故
    而受到阻礙，應可看見燈光號誌之變化即已亮起紅燈號誌而停下，受處分辯稱其
    在車輛行駛中，無法觀察在其左前方號誌之燈號云云，顯與前開採証照片所示不
    符，應係避究之詞，殊難採信。
(三)、本院審視上揭採證照片顯示，認為足資證明受處分人確有本件違規事實，故警員
    舉發程序並無瑕疵，受處分人既未能提出證據以資證明其確無違規行為，僅稱當
    時無法看清為紅燈云云，而道路之用路人對於道路上由主管機關所設置之標線、
    標誌或號誌，如全憑自己主觀認知以為設置不當而不去遵守，實難想像此種情況
    下如何建立道路上所劃設標誌、標線或號誌之權威性，交通行車之秩序又如何建
    立？故受處分人雖以前揭情詞置辯，尚難認為有理由，本件事證明確，受處分人
    行經有燈光號誌管制之交岔路口闖紅燈之違規行為堪予認定。
四、綜上所述，原處分機關依前揭道路交通管理處罰條例第五十三、第六十三條第一
    項第三款及違反道路交通管理事件統一裁罰基準表之規定逕行裁處受處分人罰鍰
    二千七百元併予記違規點數三點，核無違誤，本件受處分人之異議為無理由，自
    應將其異議駁回。
五、據上論斷，應依道路交通案件處理辦理第十九條，裁定如主文。
中      華      民      國    九十二    年     十二     月      十      日
                                    臺灣臺北地方法院交通法庭
                                        法  官  鄧德倩
右正本證明與原本無異
如不服本裁定應於送達後五日內向本院提出抗告狀
                                        書記官  石幸代
中      華      民      國    九十二    年     十二     月      十      日


司法院資訊處製作；財團法人民間司法改革基金會備份。
